【裁判字號】    97,訴,2406
【裁判日期】    980112
【裁判案由】    返還消費借貸款
【裁判全文】
臺灣板橋地方法院民事判決              97年度訴字第2406號
原        告  華南商業銀行股份有限公司
法 定 代理人  丙○○
訴 訟 代理人  戊○○
被        告  聯逢興企業有限公司
兼法定代理人  庚○○
被        告  乙○○
              丁○○
              辛○○
                        樓
              己○○
上列當事人間請求返還消費借貸款事件，經本院於民國97年12月
29日言詞辯論終結，判決如下：
    主  文
被告應連帶給付原告新台幣壹佰捌拾萬元及如附表所示之利息、
違約金。
訴訟費用由被告連帶負擔。
    事實及理由
甲、程序方面：
一、按訴狀送達後，原告不得將原訴變更或追加他訴，但擴張或
    減縮應受判決事項之聲明者，不在此限，民事訴訟法第255
    條第1 項第3 款定有明文。本件原告於起訴後，就有關違約
    金部分之聲明由原本請求之自97年11月11日起算（其詳細內
    容見本院卷第6 頁）更易為自97年11月12日起算（詳如附表
    所載），核其所為僅屬減縮訴之聲明而已，既合於前述規定
    ，自應予准許
二、被告聯逢興企業有限公司、庚○○、乙○○經合法通知，均
    未於言詞辯論期日到場，核皆無民事訴訟法第386 條所列各
    款情形，此部分爰依原告之聲請，由其一造辯論而為判決。
乙、實體部分：
一、原告起訴主張：
  (一)被告聯逢興企業有限公司（以下簡稱聯逢興公司）於民國89
    年06月16日邀同被告庚○○、乙○○、丁○○、辛○○、己○○訂立保證書，約定於新臺幣（下同）1,800 萬元之額度
    為連帶保證人，嗣被告聯逢興企業有限公司向原告借款200
    萬元，約定期間一年，到期後一次清償，如有授信約定書第
    陸條之五情事時，經通知後債務視為全部到期，原告並於90
    年4 月13日撥放於被告聯逢興公司之活期存款帳號00000000
    0000，貸款到期後，被告聯逢興公司並未還款，遂向原告申
    請展期，至97年4 月11日共展期七次，並由被告乙○○親自
    辦理，嗣於97年4 月11日由被告聯逢興公司及主要股東、實
    際參與經營者庚○○、乙○○、丁○○蓋章背書簽訂借據，
    約定借款利率依原告基準利率加碼2.546 ％計息，如逾期在
    六個月以內部分，另按上開利率10％，逾期超過六個月部分
    ，另按上開利率20％計付違約金。
  (二)詎被告聯逢興公司所開立票據，自97年10月15日起，因存款
    不足陸續退票且未辦理註銷註記，原告於97年10月17日寄送
    通知書予被告等，被告等皆置之不理。嗣被告聯逢興公司於
    97年10月31日經台灣票據交換所列為拒絕往來戶。依照授信
    約定書第伍條之二、第陸條之五約定，債務視為全部到期。
    共計積欠原告本金180 萬元及如附表之利息暨違約金。原告
    爰依消費借貸契約請求權及連帶保證契約請求權，請求被告
    聯逢興企業有限公司等負連帶清償之責任。
  (三)系爭授信約定書第14條約定乃屬個別商議條款，且以粗黑字
    體加以標示，是本件被告等若認該條款之約定將使其負擔非
    其所能控制之危險時，自得選擇排除該約款，然該公司等既
    未選擇排除該約款，願遵守該約定，並於留存印鑑式樣欄留
    存授信往來印鑑。系爭債務自90年4 月13日初放至最後一次
    展期97年4 月11日止，被告聯逢興公司向原告申請授信往來
    ，該授信申請書之印文皆與留存印鑑式樣欄之印文相符，且
    由被告乙○○親自辦理，而系爭借據上亦有被告聯逢興公司
    、庚○○、乙○○、丁○○之印文，該印文與保證書及授信
    約定書留存印鑑式樣欄之印文均相符。庚○○為聯逢興公司
    之負責人、乙○○與庚○○為夫妻關係、丁○○為該公司之
    廠長，以上三人為該公司主要股東及實際參與經營者，顯見
    被告庚○○、丁○○已充分授權被告乙○○向原告申請授信
    往來，足見系爭借據真實性沒有問題。
  (四)被告丁○○、辛○○、己○○自認於89年6 月16日所簽立之
    系爭保證書之簽名及蓋章為真正，而該保證書性質乃屬未定
    期間之最高限額保證，被告丁○○、己○○既未終止系爭保
    證契約，自應就被告聯逢興公司之債務於1,800 萬元之限額
    內負連帶清償責任，尚不因該公司於89年間向原告所借貸之
    款項已還清，其之保證責任即隨同消滅。被告辛○○、己○○縱未在系爭借據上保證人欄位簽名蓋章，亦無礙其就系爭
    債務應負連帶保證責任。
  (五)被告丁○○為被告聯逢興公司之股東並擔任廠長，並領有該
    公司營利所得及薪資報酬，顯然知悉公司之財務狀況，且其
    名下有筆不動產，在被告聯逢興公司發生財務困難時，於97
    年11月07日移轉予第三人陳清品，意圖影響原告之追償，又
    被告辛○○為上開公司股東，並領有該公司營利所得，既為
    該公司股東，對於公司財務周轉情形，一定明瞭，是均應負
    連帶保證責任。
  (四)並聲明：被告應連帶給付原告180 萬元及如附表所示之利息
    、違約金
二、被告部分：
  (一)被告丁○○、辛○○、己○○均聲明求為駁回原告之訴，其
    理由則分別為：
  1.被告丁○○部分：被告丁○○否認原告所稱「被告聯逢興企
    業有限公司於民國89年6 月16日邀同被告庚○○... 丁○○
    ... 為連帶保證人，向原告借款貳佰萬元」之情事，亦否認
    原告提出之97年4 月11日借據其上「丁○○」簽名之真正，
    而借據上被告丁○○之印文乃被告乙○○所盜用。證人壬○○為上開借據之審查人員，並為授信約定書及保證書之審查
    人員，明知該借據內幾乎所有簽名的筆跡均出於同一人筆跡
    ，其上簽名有偽造之情形，顯然原告於受理借據時，審查有
    嚴重疏失，明知該借據係偽造仍協助被告庚○○借款。
  2.被告辛○○部分：被告辛○○雖曾在89年6 月16日，於前揭
    保證書上簽章作保，但因被告並未任職被告聯逢興公司，只
    知該公司之前所借債務均已清償，被告辛○○並未就被告聯
    逢興公司之新債務擔任保證人、亦不知90年4 月13日開始展
    期7 次之事情。而本件借據乃97年4 月11日所新借，並無被
    告辛○○之簽名，且被告辛○○亦不知情，且借據背面借款
    人「庚○○」之簽名及印章，與前述保證書之簽名、印章完
    全不同，顯非庚○○本人所簽名、蓋章，且借據中之連帶保
    證人「庚○○」、「乙○○」、「丁○○」之簽名、筆跡顯
    係出於同一人所為，與原告另提出之授信書「丁○○」筆跡
    或保證書均不同，故上開借據之真實性大有問題。而原告雖
    稱97年4 月11日之新借據係由被告乙○○一人所辦理，被告
    庚○○、丁○○有授權之事實，但被告辛○○否認此部分原
    告所述，應由原告負舉證之責。被告辛○○無法承認此筆債
    務。
  3.被告己○○部分：被告己○○固曾簽名、用印於89年6 月16
    日之保證書上。但因被告己○○已離開聯逢興公司三年多，
    故不知97年4 月11日之借據，且借據上亦無被告己○○之簽
    名、印文。又原告應通知被告己○○該筆借款之事實卻未通
    知。故原告不得請求被告己○○給付本件借款。
  (二)被告聯逢興公司、庚○○、乙○○則均經合法通知，皆未於
    言詞辯論期日到場，亦未提出書狀作何聲明或陳述。
三、本件原告主張被告等人曾於89年6 月16日締結保證書甚至授
    信約定書，暨被告聯逢興公司所開立票據自97年10月15日起
    ，因存款不足陸續退票且未辦理註銷註記，嗣於97年10月31
    日經台灣票據交換所列為拒絕往來戶，依照被告聯逢興公司
    所簽訂之授信約定書第伍條之二、第陸條之五等約定，債務
    視為全部到期等事實，已經其提出授信約定書、保證書、支
    票存款票據退票記錄查詢單、拒絕往來客戶明細表等在卷足
    佐（本院卷第16至26、28至32、63頁），且上開情節亦為到
    場被告丁○○、辛○○、己○○所不爭，而被告聯逢興公司
    、庚○○、乙○○已於相當時期受合法通知，於言詞辯論期
    日不到場，亦未提出準備書狀爭執，依民事訴訟法第280 條
    第3 項準用同條第1 項規定，即生視同自認之效果，因此原
    告前揭陳述，自堪信為真正。然而原告主張被告丁○○、辛○○、己○○等人應依前述授信約定書、保證書等約定，對
    被告聯逢興公司積欠原告之180 萬元及附表所示之利息、違
    約金之債務負連帶清償責任，則為到場被告丁○○、辛○○
    、己○○所否認，並各以前詞抗辯。是本件首要審究者，乃
    被告聯逢興公司是否確實積欠原告180 萬元及如附表所示之
    利息、違約金？其次，如認被告聯逢興公司前述債務確實存
    在，則原告主張被告等人應依上述契據之約定內容，對於前
    揭債務負連帶清償責任，是否有據？
四、經查：
  (一)被告聯逢興公司確實積欠原告180 萬元及如附表所示之利息
    、違約金尚未清償。
    查，到場被告丁○○等人雖對原告主張之被告聯逢興公司借
    款事宜多有質疑，然查：
  1.按「原告對於自己主張之事實已盡證明之責後，被告對其主
    張，如抗辯其不實並提出反對之主張者，則被告對其反對之
    主張，亦應負證明之責，此為舉證責任分擔之原則」，此經
    最高法院18年上字第2855號判例載有明文可參。
  2.本件原告就其主張被告聯逢興前於90年4 月13日借款200 萬
    元，嗣屆期並未清償，因而陸續申請展期，迨至本件債務視
    為到期之際猶尚積欠原告180 萬元及如附表所示之利息、違
    約金等情，已據其提出存款往來明細表、放款往來明細表、
    授信申請書（申請人為聯逢興公司）、客戶資料查詢申請單
    、放款交易明細查詢申請單、原告基準利率歷次變動明細表
    等件在卷可證（本院卷第27、33至34、51至58、60至62頁）
    。被告對於被告提出存款往來明細表、放款往來明細表、授
    信申請書（申請人為聯逢興公司）、客戶資料查詢申請單、
    放款交易明細查詢申請單等件之真正或未爭執，或因未到場
    且未提出書狀作何陳述已生視為自認之效果；又證人壬○○
    復到場證實其確曾審核過前述因請求展期借款而締結之授信
    申請書（按申請人為聯逢興公司），並認均合乎規定，另證
    人甲○○亦證稱經伊核對前述借據的印章，的確與留存原告
    處之印文相符各語明白（按原告及到場被告對於證人前揭陳
    述均無爭執，本院卷第115 至117 頁），乃經本院核對借據
    上之借款人聯逢興公司（包括法定代理人）印文，亦與原告
    庭呈之上開公司印鑑卡（影印外附）相符。是本件原告所引
    上開契據，均屬真實，即無可疑。
  3.揆諸上開事證，原告曾在90年4 月13日，依90年3 月21日借
    款人即被告聯逢興公司所簽訂之授信約定書之要求，以「本
    件係短期放款額度新貸申請」為由，而撥付200 萬元至被告
    聯逢興所開設之000000000000號帳戶內，嗣並因均未清償，
    故歷於91年、92年、93年、94年、95年、96年間各以「屆期
    展期申請」等理由而陸續展期一年，而後於97年4 月11日復
    由原告要求借款人聯逢興公司另立「借據」（本院卷第14、
    15頁），透過類似「借新還舊」之方式再度辦理展期，嗣因
    被告聯逢興公司僅於97年6 月3 日清償20萬元，致債務餘額
    迄今仍達為180 萬元及如附表所示之利息、違約金等情無訛
    ，是以，原告對於彼所主張被告聯逢興公司本件債務確然存
    在，並已屆期等節，當已為妥適之證明。乃被告丁○○、辛○○、己○○就其反對、否認之主張，僅能空言爭辯，既未
    能善盡其舉證責任，自應認本件原告主張被告聯逢興公司積
    欠伊180 萬元及如附表所示之利息、違約金之事實，堪足採
    信。
  (二)本件連帶保證人被告庚○○、乙○○、丁○○、辛○○、己○○應對被告聯逢興公司積欠原告之前述債務負連帶清償責
    任。
    其次，到場被告丁○○等人雖另謂原告所舉97年4 月11日借
    據其中有關丁○○之簽名並非伊所親為、印章非其所蓋，以
    及到場被告等人均不知有此等借據存在，而辯稱被告聯逢興
    公司如附表所示之180 萬元本金及利息、違約金之欠款，並
    非彼等於89年6 月16日所締結之約定書、保證書保證效力所
    及之債務云云。而查：
  1.依證人甲○○所述「（問：本件借據是由你與何人接洽？又
    依你於締約時之見聞狀況，在場締結借據之人有哪些人？又
    是否均為借款人及各連帶保證人親自簽名、用印？）接洽的
    話都是跟乙○○聯絡的，因為他們公司是在鶯歌，我會把約
    據寄到鶯歌，準備好後才送到我們銀行。所以送到我們銀行
    來的時候，所有的約據都已經準備好了」、「（問：是否有
    核對借據上各借款人與原告留存之各被告印章、簽名是否相
    符？）有核對過，印章都相符。因為對保的時候，他們已經
    簽名約定好印章了，所以以印章為準」等語（本院卷第117
    頁），以及被告丁○○所稱「97年4 月11日簽署之借據中有
    關本人之簽名不是本人所為... 原證三之授信約定書，是我
    簽名、蓋章的沒有錯，那時是我們公司向銀行借錢... 叫我
    們擔保，那時候我們在聯逢興企業有限公司做事」等語（本
    院卷第78頁），可知97年4 月11日所簽訂之借據，原告係採
    用郵寄之方式，並未經實質的對保程序甚明。乃經本院就「
    原證三」、「原證四」被告丁○○自承為其親自簽名、用印
    之授信約定書內立約人欄、保證人內連帶保證人欄所載「丁○○」等簽名字跡，比對前述借據上連帶保證人署名欄有關
    「丁○○」之簽名字跡，其勾勒、筆順、筆序僅憑肉眼觀察
    ，即可發現有明顯之不同，則上開文件「丁○○」之署名是
    否確為被告丁○○所親簽，故屬可疑。
  2.惟查被告丁○○、庚○○、辛○○、乙○○等人係早於89年
    6 月16日即締結前述保證書及授信約定書，約定就被告聯逢
    興公司現在及將來對原告所負之債務以1,800 萬元為限額，
    願與被告聯逢興公司負連帶清償責任，而除被告丁○○自承
    上開文書之真正無訛外，證人壬○○亦到場證稱前述與授信
    約定書係同日簽訂之保證書為其親自辦理對保，確有在場親
    自辦理對保，見到被告丁○○等人簽名、用印等語（本院第
    114 頁），茲依被告丁○○等人於89年6 月16日所締結之授
    信約定書開宗明義已約定「... 立約人對貴行之一切授信往
    來，願遵守左列各條款」，第拾貳條約定「立約人所保證之
    債務，如主債務人未依約履行，立約人當即負責，立即如數
    付清... 」、第拾肆條亦約定「為便於嗣後立約人與貴行一
    切受（授）信往來（含立約人之保證行為），立約人茲同意
    ，除另有約定外，憑後列留存印鑑式樣蓋（簽）於受（授）
    信契據，即生效力」，以及第拾陸條復約明「本約定書係補
    充各個授信契據之一般性共通約款，於立約人簽章交付貴行
    後生效」等情，可見上開授信約定書已就借款人或保証人（
    如被告丁○○）所有現在已經或將來可能與銀行發生授信往
    來作約定，且經締結授信約定書之被告丁○○、庚○○等人
    允諾、同意，是被告丁○○等人自應受此限制所拘束。揆諸
    到場被告丁○○既未否認締結於97年4 月11日之借據其內連
    帶保證人「丁○○」之印文為其所有（本院卷第113 頁），
    而經本院比對上開印文，核與前述被告丁○○所不爭執之授
    信約定書中「丁○○」之印文、留存於原告處所之「丁○○
    」印鑑卡印文，其整體字樣、細部筆畫均無不同，即證人甲○○亦證實經伊核對後借據之印文與留存之印鑑卡等並無不
    符（本院卷第117 頁），自堪認前述借據上有關被告「丁○○」印文之部分，應屬真正。揆諸被告丁○○已自承系爭借
    據97年4 月11日簽訂之際，伊仍任職於被告聯逢興公司（本
    院卷第97頁），復未否認彼於97年4 月11日當時身為被告聯
    逢興公司之廠長，而依卷附聯逢興公司之設立登記事項卡所
    載告丁○○甚至亦屬聯逢興公司股東之一（本院卷第68、6
    9 頁），顯見其身份並非尋常員工，則渠就聯逢興公司之營
    運事務自無陌生之理，故其辯稱不知情、亦未曾見過本件借
    據，甚至不曾自行或允由他人蓋用印章印文於借據之上之陳
    述，委難令人置信。
  3.至被告丁○○另辯稱借據上之印章係遭被告乙○○盜蓋云云
    ，惟按私人之印章，由自己使用為常態，被人盜用為變態，
    主張變態事實之當事人，自應就此印章被盜用之事實負舉證
    之責任。乃前述借據連帶保證人欄其上之「丁○○」印文既
    屬真正，則被告丁○○自應就其抗辯印章係遭他人盜蓋一節
    ，負舉證責任（參見最高法院87年台上字第717 號判決要旨
    ）。查，被告丁○○始終未能舉證證明彼所抗辯之印章遭到
    盜用情節確然存在，而觀之前述印章印文既屬身為聯逢興公
    司股東、廠長之被告丁○○於89年6 月16日即留存原告處所
    做為辦理銀行借貸對保所用印鑑既為其所不爭，而經營公司
    業務需要向銀行借款以資週轉，此為眾所週知之事，是知被
    告丁○○自會交付同屬公司員工之被告乙○○所保管上開印
    章，衡諸常情自有授權保管人員使用其印章供聯逢興公司向
    銀行辦理借款之用，從而，本件自難認被告丁○○之印章有
    遭盜用之情事。
  4.再按保證契約為債權人與保證人間締結之契約，於主債務人
    不履行債務時，保證人即負代為履行之責任（民法第739 條
    參照）；又連帶保證為保證人與主債務人連帶負債務履行責
    任之保證，具有連帶債務之性質（民法第272 條第1 項參照
    ），故債權人自得先向保證人為全部給付之請求，連帶保證
    人並無先訴抗辯權。是以當債權人與連帶保證人成立保證契
    約後，連帶保證人對債權人所負之責任，與主債務人並無二
    致，債權人自得訴請主債務人與連帶保證人連帶清償債務。
    又保證人與債權人約定就債權人與主債務人間所生一定債之
    關係範圍內之不特定債務，預定最高限額，由保證人保證之
    契約，學說上稱為最高限額保證。此種保證契約如定有期間
    ，在該期間內所生約定範圍內之債務，不逾最高限額者，均
    為保證契約效力所及；如未定期間，保證契約在未經保證人
    依民法第754 條規定終止或有其他消滅原因以前，所生約定
    範圍內之債務，亦同。故在該保證契約有效期間內，已發生
    約定範圍內之債務，縱因清償或其他事由而減少或消滅，該
    保證契約依然有效，嗣後所生約定範圍內之債務，於不逾最
    高限額者，債權人仍得請求保證人履行保證責任（最高法院
    77年台上字第943 號判例參照）。而按被保證之主債務，固
    應於保證成立之前發生，但無須為現實的發生，以已有發生
    之基礎，而將來可發生者為已足，是將來可發生之債務，亦
    可作為保證之主債務。又將來之債務之數額亦不以現實具體
    決定為必要，祗定其最高限額即可，學說上稱之為最高限額
    保證。是故最高限額保證契約，如其保證債務之範圍及數額
    可得具體確定，保證人之負擔於其最高限額未逾主債務人，
    依契約自由原則，實無過度限制其效力之必要。細繹本件被
    告庚○○、乙○○、丁○○、辛○○、己○○等人係在89年
    6 月16日簽訂保證書，而前揭除己○○外之連帶保證人並曾
    於同日亦簽訂授信約定書，而綜合上開授信約定書、保證書
    之內容，係被告庚○○、乙○○、丁○○、辛○○、己○○
    等人保證被告聯逢興公司對原告所負之一切債務，以本金1,
    800 萬元為限額，願與被告聯逢興公司連帶負全部償付之責
    任，可認被告庚○○、乙○○、丁○○、辛○○、己○○等
    人所簽之系爭保證書、授信約定書，屬於未定期限之最高限
    額保證契約。茲被告聯逢興公司迄今仍積欠原告180 萬元及
    如附表所示之利息、違約金，復已喪失期限利益均如前述，
    視為全部到期，並經催告均未清償，有通知函及回執在卷足
    佐（本院卷第8 至13頁），故被告庚○○、乙○○、丁○○
    、辛○○、己○○等人所擔保之各該最高限額連帶保證債務
    即已發生。乃到場被告丁○○、辛○○、己○○復均坦承尚
    未終止保證契約（本院卷第80頁），則於彼等未終止該未定
    期限最高限額保證契約前，無論渠等有無於前述借據內簽章
    為連帶保證人，仍無解於應依該保證契約與被告聯逢興公司
    ，就系爭借款債務負連帶清償責任。
  5.另依庚○○等5 人連帶保證人與原告所定系爭授信約定書第
    拾參條第一項固約定：「立約人所保證之債務，如貴行允許
    主債務人延期清償或分期清償時，應即以書面通知立約人，
    立約人同意於貴行書面通知到達或視為到達時，仍續負全部
    債務之保證責任。」惟其意在提醒連帶保證人，原告允許主
    債務人聯逢興公司延期清償或分期清償時，不須徵得連帶保
    證人之同意；是該約定之書面通知，僅係單純告知之性質，
    並無「原告允許主債務人延期清償而未即以書面通知最高限
    額保證契約之保證人時，該保證人即得依民法第755 條規定
    免負保證責任」之意。況民法第755 條係規定，就定有期限
    之債務為保證者，如債權人允許主債務人延期清償時，保證
    人除對於其延期已為同意外，不負保證責任。而未定期間之
    最高限額保證契約，在保證人依民法第754 條規定終止或有
    其他消滅原因以前，所發生約定範圍內之債務，如債權人允
    許主債務人延期清償，而所延展之清償期仍在保證契約有效
    期間內，保證人自不得援引上開規定主張不負保證責任。至
    於書面通知，系爭授信約定書並無期限之約定，原告只須以
    書面通知到達保證人即可，保證人自仍續負全部債務之保證
    責任，殊不因通知之早晚遲速而異其效力。原告既先於起訴
    前之97年10月17日以通知函通知上開被告等人被告聯逢興公
    司債務積欠餘額，而上開通知函復均已送達於各該被告，此
    有前述通知函及回執在卷足佐，復事後又於本院具狀陳明其
    事，而均為被告等人所知悉，則被告庚○○、乙○○、丁○○、辛○○、己○○等人自仍應續負全部保證債務之責任。
    況庚○○等5 人所立系爭保證書及除被告己○○之其餘4 人
    所締結之授信約定書既已明示願負最高限額保證責任，而依
    系爭授信約定書第拾陸條約定，約定書僅係補充各個授信契
    據之一般性共通約款，乃係補充上開最高限額保證之約定，
    則原告有無通知被告庚○○等5 人有關系爭借款、借據之內
    容，實均無礙於身為保證人之被告庚○○等5 人應履行之保
    證責任。是以被告丁○○、辛○○、己○○等人辯稱彼等不
    知系爭借款之存在，而無庸負連帶清償責任云云，難以採信
    。
五、綜上所述，原告主張為可採，被告所辯均無足取。從而，原
    告本於消費借貸及連帶保證契約之法律關係，請求被告連帶
    給付180 萬元及如附表所示之利息、違約金，為有理由，應
    予准許。
六、本件事證已臻明確，兩造其餘之陳述及其攻擊防禦方法，經
    審酌核與判決結果不生影響，不再一一論述，併此敘明。
據上論結，本件原告之訴為有理由，依民事訴訟法第385 條第1
項前段、第85條第2 項，判決如主文。
中    華    民    國    98    年     1    月    12    日
                  民事第二庭法  官  蕭胤瑮
正本係照原本作成。
如不服本判決，應於收受送達後20日內向本院提出上訴狀。
中    華    民    國    98    年    1     月    12    日
                            書記官  粘建豐
┌─────────────────────────────────────────┐
│附表：（單位：新臺幣元）                                                          │
├──┬───────┬───────┬────┬─────────────────┤
│編號│積  欠  本  金│利    息    計│利    率│違  約  金  計  算  期  間  利  率│
│    │              │              │        ├────────┬────────┤
│    │              │算    期    間│(年利率)│逾期6 個月以內者│逾期超過6 個月者│
│    │              │              │        │按下列利率10％  │，其超過部分，按│
│    │              │              │        │                │下列利率20％    │
├──┼───────┼───────┼────┼────────┼────────┤
│ 一 │1,800,000元   │自民國97年10月│7.15％  │自民國97年11月12│自民國98年5 月12│
│    │              │11日起至清償日│        │日起至民國98年5 │日起至清償日止  │
│    │              │止            │        │月11日止        │                │
└──┴───────┴───────┴────┴────────┴────────┘


司法院資訊處製作；財團法人民間司法改革基金會備份。
